【裁判字號】    98,交聲,1618
【裁判日期】    980428
【裁判案由】    違反道路交通管理處罰條例聲明異議
【裁判全文】
臺灣臺北地方法院交通事件裁定        98年度交聲字第1618號
原處分機關  臺北市交通事件裁決所
異議人即
受處分人    乙○○
                    國民
上列受處分人因違反道路交通管理處罰條例案件，對於臺北市交
通事件裁決所中華民國98年 4月14日所為之處分（原處分案號：
北市裁罰字第22-AEX544892號）聲明異議，本院裁定如下：
    主  文
異議駁回。
    理  由
一、原處分略以：異議人駕駛車號8588-DX 號自小客車，於民國
    98年1月21日晚上23時29分，在臺北市○○○路○段92號前因
    酒後駕車，經臺北市政府警察局中山分局員警攔停測其酒測
    值為 0.42毫克/公升，而予以掣單舉發。因依道路交通管理
    處罰條例第35條第1項第1款規定裁罰新臺幣3 萬4500元及吊
    扣駕駛執照12個月並施以道安講習處分（上述罰鍰3 萬4500
    元已經異議人於98年1月22日繳納在案）。
二、異議意旨則以：異議人於98年1 月21日晚上參加朋友邀請之
    尾牙宴，酒席中途因不勝酒力而離席至上開自小客車內休息
    而睡著，迄上述時間警至該車停放處將其叫醒，並予以酒測
    ，嗣即為上開裁罰之處分，惟因異議人僅係違規停車而已，
    並無酒後駕車情事，原處分殊有未當，爰聲明異議請求撤銷
    原處分而為公平、公正之裁定。
三、查：異議人於98年1 月21日晚上參加友人舉辦之尾牙宴，當
    時其將所駕駛車號8588-DX 號自小客車停放在宴席地點附近
    之臺北市○○路上，席間因飲酒而不勝酒力，半途離席上車
    ，自臺北市○○路開車行駛至臺北市○○○路○ 段92號前，
    停靠路邊併排停車休息而睡著，嗣經路人報案經警到場處理
    並實施酒測等情，綜觀異議人書具交通違規案件陳述書（本
    院卷7 頁）聲明異議狀（同卷4 至6 頁）及其於本院之供述
    即明。核與當時執勤之臺北市政府警察局中山分局員警即證
    人甲○○到庭結證：「我們發現時，車子停在慢車道，大燈
    開啟、引擎發動，車子是併排停車，當時異議人在駕駛座睡
    覺。」「（問：是不是你們把異議人叫醒，才作酒測？）是
    。」「依照經驗，行為人（異議人）在行進當中，不勝酒力
    ，我們舉發的地點，在離大約復興北路路口有100公尺左右
    ，依照我們經驗判斷，行為人不勝酒力，在等紅燈時睡著了
    ，所以車子停在路邊。」等情詞大致相符，異議人對於上開
    證人之證述亦無爭執，參以異議人於參加尾牙宴時將車停放
    台北市○○路上與其經警酒測時係在臺北市○○○路○ 段92
    號前，已有相當大段之距離，其於交通違規案件陳述書上亦
    載明「.... 雖酒駕違規，並已罰鍰，再扣駕照一年.... 」
    等情以觀，在在足見異議人確有酒精濃度超過規定標準（
    0.4㎎/L至0.55㎎/L）而駕車之事實，至為明顯。
四、按「汽車駕駛人，駕駛汽車經測試檢定有下列情形之一者，
    處新臺幣一萬五千元以上六萬元以下罰鍰，並當場移置保管
    該汽車及吊扣其駕駛執照一年......  一、酒精濃度超過規
    定標準。....  」為道路交通管理處罰條例第35條第1項第1
    款所明定。本件異議人於上揭時地酒醉駕車，其酒精濃度經
    警測試為0.42㎎/L，為警告發，原處分機關因依上開規定處
    以新臺幣三萬四千五百元罰鍰，並吊扣駕駛執照十二個月，
    施以道安講習之處分，經核無不合。異議人之異議並無理由
    ，自應予以駁回。
據上論斷，應依道路交通案件處理辦法第19條，裁定如主文。
中    華    民    國    98    年    4     月    28    日
                  交通法庭法  官  李英豪
以上正本證明與原本無異。
如不服本裁定應於送達後5日內向本院提出抗告狀。
                          書記官  巫美華
中    華    民    國    98    年    4     月    29    日


司法院資訊處製作；財團法人民間司法改革基金會備份。
